行  政  法  院  裁  定                            八十七年度裁字第七四一號
    再 審原 告  邁元企業股份有限公司
    代  表  人  甲○○
                          送達.
    再 審被 告  臺北市稅捐稽徵處
右再審原告因營業稅事件，對本院中華民國八十四年七月三十一日八十四年度判字第
一九○八號判決，提起再審之訴，本院裁定如左︰
    主  文
再審之訴駁回。
    理  由
按「再審之訴應於二個月內提起之。前項期間，自判決送達時起算，其事由發生在後
或知悉在後者，自發生或知悉時起算。」為行政訴訟法第二十九條所明定。本件再審
原告因營業稅事件，不服本院八十四年度判字第一九○八號判決（以下稱原判決），
以其有行政訴訟法第二十八條第十款之情形，提起再審之訴。經查再審原告係於民國
八十四年八月八日收受原判決，此有郵務送達證書附於該案可稽。再審原告提起再
審之訴之期間，應自八十四年八月九日起算，迄至八十四年十月九日（星期一）即已
屆滿二個月（八十四年八月八日為星期例假日，順延一天；又再審原告營業所設台北
市，毌庸扣除在途期間），詎再審原告遲至八十七年二月二十七日始提起本件再審之
訴，亦有本院加蓋於訴狀上收文戳記所載日期可考，顯已逾越上開法定不變期間。再
審原告雖主張：於起訴之三日前，自友人處獲悉鈞院八十六年度判字第二○四八號與
第三○四六號判決意旨，認企業取得虛設行號發票，只要這家虛設行號已確實申報繳
納營業稅，則企業取得虛設行號發票之行為，即未構成逃漏稅，稅捐機關自不得對之
課處罰鍰云云，並提出經濟日報剪報資料為證物。然查，行政訴訟法第二十八條第十
款所謂「當事人發見未經斟酌之重要證物者」，係指該證物在前訴訟程序中即已存在
，而當事人不知其存在或不能予以利用，現始發現或得使用者而言，迭經本院著有判
例在案。本院上開兩判決意旨，其性質屬公文書，且與本件案情有別，自非屬行政訴
訟法第二十八條第十款之證物；又縱認上開經濟日報之剪報為證物，亦係本院原判決
八十四年七月三十一日判決後始存在之證物，亦與該款所謂證物要件不符，再審原告
自不得據此證物，提起本件再審之訴。從而，本件再審原告既無提起再審之訴之法定
事由，自無從適用行政訴訟法第二十九條第二項後段所謂其事由發生在判決送達之後
或知悉在後者，其提起再審之訴之不變期間自發生或知悉時起算之規定，其提起再審
之訴，自難認為合法（本院五十五年裁字第五八號判例參照），應予駁回。又本件再
審之訴既不合法，其實體上之理由，自無庸審酌，併予明。
據上論結，本件再審之訴為不合法，爰依行政訴訟法第三十三條、民事訴訟法第五百
零二條第一項，裁定如主文。
中    華    民    國     八十七      年      六      月      十九       日
                    行 政 法 院 第 五 庭
                                審 判 長 評  事      葉  振  權
                                         評  事      藍  獻  林
                                         評  事      沈  水  元
                                         評  事      林  清  祥
                                         評  事      劉  鑫  楨
右  正  本  證  明  與  原  本  無  異
                                         法院書記官  張  惠  美
中    華    民    國     八十七      年      六      月      十九       日
